【裁判字號】    95,易,432
【裁判日期】    950510
【裁判案由】    傷害等
【裁判全文】
臺灣彰化地方法院刑事判決               95年度易字第432號
公  訴  人  臺灣彰化地方法院檢察署檢察官
被      告  癸○○
            甲○○
            壬○○
                      號
            丙○○
被      告  辛○○
上一被告
選任辯護人  陳世煌律師
            黃俊昇律師
被      告  戊○○
                      號
            己○○
            庚○○
                      3號
            丁○○
上列被告等因傷害等案件，經檢察官提起公訴（95年度調偵字第
9、19號），本院判決如下：
    主  文
本件公訴不受理。
    理  由
一、按告訴乃論之罪，告訴人於第一審辯論終結前得撤回其告訴
    ，又告訴經撤回者，應諭知不受理之判決，刑事訴訟法第23
    8條第1項、第303條第3款定有明文。
二、查本件被告即告訴人癸○○、甲○○、壬○○、丙○○與被
    告即告訴人辛○○、戊○○、己○○、庚○○、丁○○互相
    告訴對方涉有傷害罪嫌，而被告即告訴人癸○○則告訴被告
    庚○○涉有毀損罪嫌，緣於癸○○與其妻甲○○於民國（下
    同）94年9月17日下午3時許，至渠姊姊謝晟及姊夫辛○○位
    於彰化縣芳苑鄉○○村○○路43號住處找辛○○，癸○○旋
    因細故與辛○○發生口角，詎辛○○竟基於傷害人身體之犯
    意，持木棍欲毆打癸○○，遭甲○○上前勸阻後，遂打傷甲○○，而癸○○、甲○○亦共同基於傷害人身體之犯意聯絡
    ，由甲○○抱住辛○○，並由癸○○持木棍毆打辛○○，致
    辛○○受有胸壁挫傷、右下肢挫傷及多處擦傷等傷害；而甲○○則受有左腿瘀傷兩處、左大腿瘀傷一處、右手臂瘀傷兩
    處、紅斑一處、左手臂瘀傷兩處等傷害。癸○○、甲○○離
    去後，謝晟隨即打電話告知其妹妹乙○○必須出面處理，辛○○之子戊○○得知辛○○遭癸○○毆打後，隨即趕回家中
    帶辛○○至彰化基督教醫院就醫，並於同日下午4時許返回
    辛○○上址住處，準備帶辛○○至台中沙鹿童綜合醫院住院
    ，而辛○○之子己○○、辛○○之孫庚○○及辛○○之孫婿
    丁○○亦返回上址住處探視辛○○。適癸○○偕同其子壬○○及乙○○、丙○○母女返回癸○○位於彰化縣芳苑鄉○○
    村○○路42之1號住處，癸○○復與戊○○、己○○就辛○○遭毆打一情在癸○○上址住處前發生口角爭執，詎癸○○
    又基於傷害人身體之犯意，持圓鍬毆打己○○，而乙○○本
    欲在場勸架，然戊○○、己○○竟共同基於傷害人身體之犯
    意聯絡，動手毆打乙○○、癸○○，而乙○○之女丙○○、
    癸○○之子壬○○見狀，亦共同基於傷害人身體之犯意聯絡
    ，動手毆打己○○，庚○○、丁○○亦共同基於傷害人身體
    之犯意聯絡，分持高爾夫球桿、柺杖鎖加入戊○○、己○○
    ，與壬○○、丙○○發生互毆，致癸○○受有臉、頭皮挫傷
    、胸腹壁挫傷、四肢多處擦傷等傷害；壬○○受有右側鎖骨
    處及前胸處挫傷、右手挫傷及擦傷、頸部痛疑頸部扭傷等傷
    害；乙○○受有臉、頭皮挫傷（疑腦挫傷）、胸壁挫傷等傷
    害；丙○○受有背痛、右手前臂擦傷、右膝處紅痛等傷害；
    己○○則受有頭部外傷併頭皮擦傷等傷害。另庚○○復基於
    毀損之故意，持高爾夫球桿毀損癸○○位於彰化縣芳苑鄉○○村○○路42之1號住處窗戶玻璃及鐵門，致令不堪用，起
    訴書認被告癸○○、甲○○、壬○○、丙○○、辛○○、戊○○、己○○、庚○○、丁○○，均觸犯刑法第277條第1項
    之罪，而被告庚○○係觸犯刑法第354條之毀損罪，依同法
    第287條前段及第357條之規定，均須告訴乃論。茲據告訴人
    癸○○、甲○○、壬○○、丙○○、乙○○、辛○○、戊○○、己○○、庚○○、丁○○撤回其告訴，依照首開說明，
    爰不經言詞辯論，逕為諭知不受理之判決。
三、據上論斷，應依刑事訴訟法第303條第3款、第307條判決如
    主文。
中    華    民    國    95    年    5     月    10    日
                  臺灣彰化地方法院刑事第二庭
                            審判長法  官  石馨文
                                  法  官  李水源
                                  法  官  黃齡玉
以上正本證明與原本無異。
如不服本判決應於判決送達後10日內向本院提出上訴狀（須附繕
本）。
告訴人或被害人對於判決如有不服具備理由請求檢察官上訴者，
其上訴期間之計算係以檢察官收受判決正本之日期為準。
中    華    民    國    95    年    5     月    10    日
                                書記官  施嘉玫


司法院資訊處製作；財團法人民間司法改革基金會備份。
